【裁判字號】    89,上易,1299
【裁判日期】    890627
【裁判案由】    業務侵占
【裁判全文】
臺灣高等法院臺中分院刑事判決                  八十九年度上易字第一二九九號
    上  訴  人
    即  被  告  丙○○
右上訴人因業務侵占案件，不服臺灣台中地方法院八十九年度易字第六六０號中華民
國八十九年五月一日第一審判決（起訴案號：臺灣台中地方法院檢察署八十八年度偵
字第二二一三四號），提起上訴，本院判決如左：
      主  文
上訴駁回。
丙○○緩刑參年。
      事實及理由
一、本案經本院審理結果，認第一審判決認事用法及量刑均無不當，應予維持，並引
    第一審判決書記載之事實、證據及理由。（如附件）
二、被告丙○○上訴意旨略以：伊確實有侵占公款之行為，惟該公款係供家庭之用，
    伊自離職後，找不到工作，致無力清償，告訴人亦不同意分期清償，如因此而入
    獄，家中經濟將斷絕云云。
三、本院查：被告自八十五年十一月間起至八十八年六月三十日止，受僱於乙○○○
    事業股份有限公司（下稱群大公司）擔任售車業務員之職，負責推銷車輛及向客
    戶收取車款、保險費、代收應付監理所各項規費等業務，竟意圖為自己不法之所
    有，並基於概括之犯意，利用向客戶收取上開款項之機會，先後於八十八年二月
    十一日、同年三月一日、同年五月七日、同年六月九日，在台中縣龍井鄉○○村
    ○○路三０六巷一號、台中縣烏日鄉○○街一二三號、彰化縣和美鎮道○路與平
    安路口附近之東新撞球場及群大公司內，向群大公司客戶吳月琴、蔡秀密、邱坤
    山、楊晴喻等人收取車款、保險費時，連續將吳月琴、蔡秀密、邱坤山、楊晴喻
    等人所交付之新台幣（下同）三萬五千八百二十八元、二萬五千二百元、一萬二
    千一百四十二元、四萬二千零七十二元侵占入己，擅自挪用其業務上所持有之上
    開款項合計十一萬五千二百四十二元等情，業據被告於偵查、原審及本院審理中
    坦承不諱，核與告訴人群大公司代理人朱銘志、陳村易指訴之情節相符，復有吳
    月琴、蔡秀密、邱坤山、楊晴喻等四人出具之證明書附卷可資佐證，被告之自白
    核與事實相符，本件事證明確，被告犯行洵堪認定。
四、原審因而適用刑事訴訟法第二百九十九條第一項前段，刑法第三百三十六條第二
    項、第五十六條、罰金罰鍰提高標準條例第一條前段之規定，並審酌被告之品行
    、犯罪之動機、目的、手段、所生之危害及犯罪後態度等一切情狀，量處有期徒
    刑八月，其認事用法核無違誤，量刑亦屬允當，上訴意旨以家境困難為由請求撤
    銷原判決，其上訴為無理由，應予駁回。復查被告前未曾受有期徒刑以上刑之宣
    告，有台灣台中地方法院檢察署刑案資料查註紀錄表附於偵查卷可稽，因一時失
    慮，致罹刑章，且犯後坦承犯行，且已與告訴人達成民事和解，經此教訓，當知
    所警惕，應無再犯之虞，本院認對被告所宣告之刑，以暫不執行為適當，爰併宣
    告緩刑三年，以啟自新。
五、據上論斷，應依刑事訴訟法第三百七十三條、第三百六十八條，刑法第七十四條
    第一款，判決如主文。
本案經檢察官甲○○到庭執行職務。
中      華      民      國    八十九     年      六       月    二十七  日
                                  臺灣高等法院臺中分院刑事第四庭
                                        審判長法  官  洪  耀  宗
                                              法  官  吳  重  政
                                              法  官  劉  登  俊
右正本證明與原本無異。
不得上訴。
      書記官  朱  敏  諄
中      華      民      國    八十九     年      六       月    二十八  日
                                                                        Ｄ
臺灣台中地方法院刑事判決                          八十九年度易字第六六號
    公  訴  人  臺灣台中地方法院檢察署檢察官
    被      告  丙○○  男  三十八歲（民國○○年○月○○日生）
                        住台中縣清水鎮鎮○街五福巷四號
                        身分證統一編號：Ｌ一二五四七七八二號
右列被告因業務侵占案件，經檢察官提起公訴（八十八年度偵字第二二一三四號），
本院判決如左：
    主  文
丙○○連續意圖為自己不法之所有，而侵占對於業務上所持有之物，處有期徒刑捌月
。
    事  實
一、丙○○自民國（下同）八十五年十一月間起至八十八年六月三十日止，受僱於乙
    ○○○事業股份有限公司（下稱群大公司）擔任售車業務員之職，負責推銷車輛
    及向客戶收取車款、保險費、代收應付監理所各項規費等業務，為從事業務之人
    ，竟意圖為自己不法之所有，並基於概括之犯意，利用向客戶收取上開款項之機
    會，先後於八十八年二月十一日、同年三月一日、同年五月七日、同年六月九日
    ，在台中縣龍井鄉○○村○○路三０六巷一號、台中縣烏日鄉○○街一二三號、
    彰化縣和美鎮道○路與平安路口附近之東新撞球場及群大公司內，向群大公司客
    戶吳月琴、蔡秀密、邱坤山、楊晴喻等人收取車款、保險費時，連續將吳月琴、
    蔡秀密、邱坤山、楊晴喻等人所交付之新台幣（下同）三萬五千八百二十八元、
    二萬五千二百元、一萬二千一百四十二元、四萬二千零七十二元侵占入己，擅自
    挪用其業務上所持有之上開款項合計十一萬五千二百四十二元。
二、案經乙○○○事業股份有限公司訴由臺灣台中地方法院檢察署檢察官偵查起訴。
    理  由
一、右揭犯罪事實業據被告丙○○於偵查及本院審理中坦承不諱，核與告訴人群大公
    司代理人朱銘志、陳村易指訴之情節相符，復有吳月琴、蔡秀密、邱坤山、楊晴
    喻等四人出具之證明書附卷可資佐證，被告之自白信與事實相符，堪予採信。本
    件事證明確，被告犯行洵堪認定。
二、核被告丙○○所為，係犯刑法第三百三十六條第二項之業務侵占罪。被告先後多
    次犯行，時間緊接，觸犯構成犯罪要件相同之罪名，顯係基於概括犯意為之，為
    連續犯，應依刑法第五十六條之規定論以一罪，並加重其刑。爰審酌被告犯罪之
    動機、目的、手段、生活狀況、智識程度、侵占金額計十一萬五千二百四十二元
    ，情節尚非重大，於偵查及本院審理中雖一再表示願分期清償上開款項，然迄未
    清償分文，亦未與告訴人達成和解，並犯罪後坦承犯罪，犯後態度尚屬良好等一
    切情狀，量處如主文所示之刑。
據上論斷，應依刑事訴訟法第二百九十九條第一項前段、刑法第三百三十六條第二項
、第五十六條、罰金罰鍰提高標準條例第一條前段，判決如主文。
中        華        民        國    八十九    年    五    月    一      日
                                臺灣臺中地方法院刑事第二庭
                                    法  官  呂  麗  玉
右正本證明與原本無異。
如不服本判決，應於判決送達後十日內向本院提出上訴狀，上訴於臺灣高等法院臺中
分院( 須附繕本 )。
                                    書記官
中        華        民        國    八十九    年    五    月    一      日
附論罪科刑法條：
刑法第三百三十六條
對於公務上或因公益所持有之物，犯前條第一項之罪者，處一年以上七年以下有期徒
刑，得併科五千元以下罰金。
對於業務上所持有之物，犯前條第一項之罪者，處六月以上五年以下有期徒刑，得併
科三千元以下罰金。
前二項之未遂犯罰之。


司法院資訊處製作；財團法人民間司法改革基金會備份。
